---
title: "r_15_lab01(subsetting)"
author: "drozdovapb"
date: "02/14/2015"
output: html_document
---
###Занятие 1, часть вторая: subsetting


####Базовые команды

[ ] -- вектор; обычно (!) того же класса
[[ ]] -- список или таблица; не обязательно объект того же класса
$ -- поименованный объект; не обязательно объект того же класса

[ ] для векторов
Внутри [] могут быть:
целочисленный вектор
логическое выражение

[ ] для матриц и таблиц
[Строка, столбец]
Один из может отсутствовать
Если извлечь одну 
Один из матрицы излечь [a, b], получаем вектор длиной 1. Если этого нужно избежать, drop = FALSE.

[ ] для списков
Выдаёт список.

[[ ]]
Внутри может быть число, строка

Вложенные листы: [[ ]] [[ ]] 

[[, $: частичное совпадение имени. Для [[ нужно exact = FALSE


$
любой с поименованными измерениями


NAs
x[!is.na(x)]
complete.cases(): можно для >= 2 векторов

[ -n,  ]

####aggregate
?aggregate

```{r}
aggregate(Solar.R ~ Month, data = airquality, FUN = sum)

```



####Reshape2: длинный <-> широкий формат
```{r}
library(reshape2)
data(airquality)
head(melt(airquality))
longaq <- melt(airquality, id.vars=c("Month"))
aqwide <- dcast(longaq, Month ~ variable)
head(aqw)

```

substring
grep

$ (named vs unnamed dimensions)

aggregate


####Полезные страницы

Computing for Data Analysis

Reshape2: http://seananderson.ca/2013/10/19/reshape.html

ddply: http://www.cerebralmastication.com/2009/08/a-fast-intro-to-plyr-for-r/
http://www.cookbook-r.com/Manipulating_data/Summarizing_data/

#####
ddply => apply
doBy => apply


####Некоторые примеры из plyr: ddply

Naming conventions: first two letters


```{r}


```

The author of PLYR is Hadley Wickham who is also the man behind GGPLOT2. 

