---
title: "Venn&Euler diagrams in R"
author: "drozdovapb"
date: "01/31/2015"
output: html_document
---

Время от времени я сталкиваюсь с необходимостью визуализировать пересечение множеств, т.е. построить диаграмму Венна или Эйлера.

Немного кода для установки пакетов.
```{r}
source("http://bioconductor.org/biocLite.R")

#install.packages("bvenn")
#install.packages("colorfulVennPlot")
#install.packages("eVenn")
#install.packages("VennDiagram")
#install.packages("venneuler")
#install.packages("Vennerable", repos="http://R-Forge.R-project.org")
```

Кроме того, диаграммы Венна может строить пакет limma, но это не главная его специальность.



```{r, echo=FALSE}

```


Источники ценной информации: 

[Stackoverflow] (http://stackoverflow.com/questions/1428946/venn-diagrams-with-r)

bvenn http://cran.r-project.org/web/packages/bvenn/index.html

colorfulVennPlot http://cran.r-project.org/web/packages/colorfulVennPlot/index.html

eVenn http://cran.r-project.org/web/packages/eVenn/index.html

VennDiagram http://cran.r-project.org/web/packages/VennDiagram/VennDiagram.pdf

Venneuler http://cran.r-project.org/web/packages/venneuler/index.html

https://www.biostars.org/p/77362/: venn from the gplots package